臺灣板橋地方法院刑事判決　　　　　　　93年度訴字第1893號
公　訴　人　臺灣板橋地方法院檢察署檢察官
被　　　告　丙○○
　　　　　　　　　　（現另案於臺灣臺北監獄臺北分監執行）
上列被告因違反槍砲彈藥刀械管制條例等案件，經檢察官提起公
訴（93年度偵字第7745號、第14114 號、第14576 號）及移送本
院併案審理（同署93年度核退偵字第588 號），本院判決如下：
    主  文
丙○○未經許可，持有子彈，處有期徒刑陸月，併科罰金新台幣
伍萬元，罰金如易服勞役，以銀元參佰元即新台幣玖佰元折算壹
日，扣案之改造子彈陸顆沒收；又連續收受贓物，處有期徒刑伍
月；又攜帶兇器竊盜，處有期徒刑捌月，扣案之尖嘴鉗、螺絲起
子各壹支均沒收。應執行有期徒刑壹年陸月，併科罰金新台幣伍
萬元，罰金如易服勞役，以銀元參佰元即新台幣玖佰元折算壹日
，扣案之改造子彈陸顆及尖嘴鉗、螺絲起子各壹支均沒收。
被訴傷害部分無罪。
    事  實
一、丙○○基於未經許可持有具殺傷力之改造子彈之犯意，於民
    國93年3 月15日某時，在臺北市西門町萬年百貨大樓內之某
    模型店，購買具殺傷力之改造子彈7 顆，未經中央主管機關
    許可而持有該改造子彈。嗣於93年4 月25日下午5 時許，在
    臺北縣土城市○○路○ 段與連城路口，因與丁○○、戊○○
    兄弟發生行車糾紛而起口角，經警於同日下午5 時20分許據
    報前往處理後，當場查獲丙○○持有前揭改造子彈7 顆中之
    2 顆，並扣得該子彈2 顆。其後於93年7 月6 日下午2 時30
    分許，警方持本院所核發之搜索票，前往丙○○位於臺北縣
    中和市○○街37巷42之3 號之住處執行搜索，在該住處客廳
    沙發下方旁之盒子內扣得前揭改造子彈7 顆中之另5 顆，因
    而查獲上情。
二、丙○○復基於收受贓物之概括犯意，先於93年5 月間某日，
    其主觀上預見其友人「謝吉義」所持之乙○○重型機車駕駛
    執照、行照、丘雯護照各1 張、乙○○重型機車保險卡2
    張，可能係侵害他人財產法益所取得之來路不明的贓物（該
    等證件係於93年3 月22日中午12時許，在臺北縣中和市○○
    路○ 段2 巷55號前之機車內遭竊），若予以收受，將可能構
    成收受贓物之行為，竟仍任「謝吉義」將上開駕駛執照、行
    照、護照、保險卡置放於其前揭住處，而容任收受贓物結果
    之發生。嗣於93年7 月6 日下午2 時30分許，警方持本院所
    核發之搜索票，前往上址執行搜索，在該址客廳桌上發現上
    開證件，因而查獲上情。丙○○另於同年8 月31日凌晨2 時
    許，在臺北縣中和市○○路與南山路口，其主觀上預見姓名
    年籍均不詳之綽號「建勝」之男子所騎乘之車號P52-131 號
    重型機車，亦可能係侵害他人財產法益所取得之來路不明的
    贓物（該機車為己○○所有，於93年8 月30日晚上7 時許，
    在臺北縣板橋市○○街13號前遭竊），若予以收受，將可能
    構成收受贓物之行為，竟仍向「建勝」借用，而容任收受贓
    物結果之發生。嗣於同日凌晨2 時10分許，其騎乘該機車行
    經上開路口時，為警方當場攔檢而查獲上情。
三、丙○○又於93年9 月7 日上午8 時許，攜帶其所有之客觀上
    足對人之生命、身體、安全構成威脅，具有危險性之尖嘴鉗
    與螺絲起子各1 支，至臺北縣中和市○○路513 號甲○○所
    經營之統一超商前，見該超商前置放有自動販賣機2 台，竟
    基於意圖為自己不法所有之竊盜犯意，趁無人注意之際，竊
    取該自動販賣機2 台，並攔乘計程車載運該自動販賣機2 台
    而得手。嗣其將該2 台自動販賣機載運至臺北縣中和市○○
    路○ 段261 巷內後，即將之搬運下車，並持上開尖嘴鉗及螺
    絲起子撬開機台，而取走機台內之零錢新台幣540 元，隨後
    其復搭乘同1 部計程車離去，該計程車司機劉城因發覺有
    異，即將計程車駛往臺北縣政府警察局中和分局南勢角派出
    所報案，丙○○見狀旋即逃逸，警方即刻自後追捕，而於臺
    北縣中和市○○路320 巷口逮捕，並扣得上開尖嘴鉗、螺絲
    起子各1 支。
四、案經臺北縣政府警察局土城分局、中和分局報告臺灣板橋地
    方法院檢察署檢察官偵查起訴及臺北縣政府警察局移送臺灣
    板橋地方法院檢察署檢察官移送本院併案審理。
    理  由
壹、證據能力方面：
  一、按「被告以外之人於審判外之言詞或書面陳述，除法律有
      規定者外，不得作為證據」，刑事訴訟法第159 條第1 項
      定有明文，此即學理上所稱「傳聞證據排除法則」。而被
      告以外之人於審判中傳喚不到者，其於檢察官事務官、司
      法警察官或司法警察調查中所為之陳述，經證明具有可信
      之特別情況，且為證明犯罪事實之存否所必要者，得為證
      據，固為刑事訴訟法第159 條之3 第3 款明文所定，為上
      開傳聞法則之例外規定，惟此等審判外之陳述必須具備於
      審判中傳喚不到（陳述不能）、具有可信之特別情況（特
      信性）及證明犯罪事實之存否所必要（不可欠缺性）等3
      項要件，且檢察官必須就此等陳述之特信性與不可欠缺性
      負舉證責任，倘檢察官未能證明此等陳述之特信性或不可
      欠缺性，縱被告以外之人於審判中確有傳喚不到之情形，
      亦難適用刑事訴訟法第159 條之3 第3 款規定而認此等陳
      述屬於傳聞法則之例外。本件被告丙○○認告訴人丁○○
      、戊○○警詢中所為之陳述屬於傳聞證據，並無證據能力
      ，而公訴檢察官對此固駁稱該2 告訴人因傳喚不到，且其
      等於警詢中之陳述具有特信性與不可欠缺性，認有上開刑
      事訴訟法第159 條之3 第3 款規定之適用。惟查，公訴檢
      察官對於該2 告訴人於警詢中所為之陳述何以具有特信性
      與不可欠缺性，固陳明：因告訴人2 人與被告不認識，不
      可能誣陷被告，且該2 告訴人係於案發後即到警局製作筆
      錄，當時所述應係記憶最清楚之時，故其等所述應具有特
      別可信的情形。然則，所謂陳述具有可信之特別情況，係
      指陳述時之外部客觀情況值得信用，亦即陳述經過並未受
      有其他外力影響而可信，要非證據價值判斷之問題。本件
      告訴人2 人因與被告發生行車糾紛而起口角，其等之間已
      顯有嫌隙，則告訴人2 人縱與被告不認識，亦容有偏離事
      實而指述被告之可能，自難據此率爾認定該2 告訴人於警
      詢中所述具有特信性。又在時間間隔上，告訴人2 人雖於
      案發之初隨即製作警詢筆錄，對於事發經過之記憶固係最
      為清晰，然其等既與被告發生糾紛，且因而指述被告，則
      其等容有偏離事實指述被告之可能，斷難僅因其等於警詢
      之初即製作筆錄，即認其等之陳述確實不受任何影響。此
      外，告訴人2 人於警詢中所述究竟有何特信性與不可欠缺
      性，檢察官復未再舉證以實其說，依上開法律規定與說明
      ，自不得遽認該2 告訴人於警詢中所為之陳述確具有特信
      性與不可欠缺性，當難認屬傳聞法則之例外而有證據能力
      。
  二、再者，傳聞證據原則上固無證據能力，但如法律別有規定
      者，即例外認有證據能力。又被告以外之人於審判外之陳
      述，雖不符刑事訴訟法第159 條之1 至第159 條之4 之規
      定，但經當事人於審判程序同意作為證據，法院審酌該言
      詞陳述或書面陳述作成時之情況，認為適當者，亦得為證
      據。當事人、代理人或辯護人於法院調查證據時，知有第
      159 條第1 項不得為證據之情形，而未於言詞辯論終結前
      聲明異議者，視為有前項之同意，此則據同法第159 條之
      5 規定甚明。鑒於採用傳聞證據排除法則之重要理由之一
      ，係因傳聞證據未經當事人之反詰問予以覈實，若當事人
      願放棄對原供述人之反對詰問時，原則上即可承認該傳聞
      證據之證據能力，而揆諸我國刑事訴訟法第159 條之5 之
      立法理由，除參照前述傳聞證據排除法則之基本法理外，
      亦參考日本刑事訴訟法第326 條之立法例，查日本刑事審
      判實務之運作，有關檢察官及被告均同意作為證據之傳聞
      書面材料或陳述，可直接援引該國刑事訴訟法第326 條作
      為傳聞例外之法律依據，僅在檢察官與被告不同意之情況
      下，乃須根據其他傳聞例外規定俾以斟酌該等書面材料或
      陳述是否具有證據能力，在當事人間無爭執之案件中，傳
      聞證據基本上均可依據前引規定提出於法院使用。職是之
      故，我國刑事訴訟法第159 條之5 之適用應可作同上之解
      釋。經查，本判決後開所引用之各該被告以外之人於審判
      外之陳述（包括書面陳述），皆屬傳聞證據，惟被告先後
      於本院準備程序及審判期日中均表示同意作為本院判決之
      參考資料，自係同意上開證據資料有證據能力（至卷附告
      訴人2 人之診斷證明書2 紙，被告於本院準備程序時原爭
      執其之證據能力，惟嗣於本院審判期日時則同意有證據能
      力）；而公訴檢察官雖知上開證據資料為傳聞證據，但於
      本院準備程序及審判期日中則均表示無意見而不予爭執，
      且迄至言詞辯論終結前亦未再聲明異議，本院審酌上開證
      據資料製作時之情況，尚查無違法不當及證明力明顯過低
      之瑕疵，亦認為以之作為證據應屬適當，故揆諸前開法律
      規定與說明，爰逕依刑事訴訟法第159 條之5 規定，認前
      揭證據資料均例外有證據能力。
貳、有罪方面（即被訴持有子彈、收受贓物及攜帶兇器竊盜部分
    ）：
  一、訊據被告丙○○對於前開時、地之犯罪事實均坦承不諱，
      本院復審酌：
    (一)前揭改造子彈7 顆先後為警自被告處查扣之事實，有警方
      之搜索扣押筆錄、扣押物品目錄表各2 份及查獲之改造子
      彈照片共4 幀在卷可稽，復有該改造子彈扣案為憑。嗣前
      揭第1 次查獲之改造子彈2 顆經送法務部調查局鑑定結果
      ，略認：拆解該子彈檢視，係以供遊戲槍枝使用之分解式
      彈殼，於前端加裝直徑約6.0mm 鋼珠作為彈頭，內部除底
      火（帽）另填裝鞭炮類使用火藥改造而成，該子彈組合完
      整，依其構造認能擊發，配合適當槍枝發射，於近距離具
      有殺傷力等情，此有該局93年9 月2 日調科參字第093003
      42770 號鑑定通知書1 份在卷可稽（參見93年度偵字第77
      45號卷第64、65頁）；又前揭第2 次查獲之改造子彈5 顆
      經送內政部警政署刑事警察局鑑定結果，略認：採樣其中
      1 顆可擊發，認具有殺傷力等情，此有該局93年8 月12日
      刑鑑字第0930142633號槍彈鑑定書1 份附卷為佐（參見93
      年度核退偵字第588 號卷第55至57頁）；另經送法務部調
      查局鑑定結果，略認：除前揭已送驗試射之改造子彈1 顆
      外，其餘改造子彈4 顆為土造9 ×19mm子彈，經實際操作
      ，送驗子彈無法裝填制式9 ×19槍枝使用發射，隨機拆解
      2 顆子彈檢視，係以供遊戲槍枝使用之分解式彈殼，於前
      端加裝直徑6.3mm 、重1.05公克合金材質彈丸，內部填裝
      鞭炮用黑色火藥及底火帽改造而成。上開子彈組合完整，
      依其構造認能擊發，配合適當槍枝發射，於近距離具有殺
      傷力等情，此有該局94年3 月9 日調科參字第0940004861
      0 號鑑定通知書1 份在卷為憑（參見本院卷第75頁）。由
      此以觀，顯見前揭7 顆改造子彈均具有殺傷力，該改造子
      彈應屬槍砲彈藥刀械管制條例第4 條第1 項第2 款所規定
      之彈藥，依同條例第5 條規定，非經中央主管機關許可，
      不得持有之。
    (二)前揭機車、證件分別係被害人己○○、乙○○、丘雯於
      上開時、地遭竊之事實，業據被害人己○○及乙○○之父
      施君寶於警詢時各自陳明在卷（參見93年度偵字第1411 4
      號卷第9 頁、93年度核退偵字第588 號卷第22頁）。而前
      揭機車、證件均係自被告處扣押，現已分別返還被害人己○○及乙○○之父施君寶保管等情，則有警方之搜索扣押
      筆錄、扣押物品目錄表各2 份及該2 人分別出具之贓物認
      領保管單各1 紙在卷為憑（參見93年度偵字第14114 號卷
      第16頁、93年度核退偵字第588 號卷第32頁）。準此，前
      揭機車、證件應均係他人犯侵害財產法益之罪所得之物，
      應均屬贓物甚明。再者，訊據被告固坦承收受贓物，惟其
      仍表示：我知道這些東西不是他們的（即「謝吉義」、「
      建勝」），但這些東西他們怎麼得到的，我也不知道等語
      ，似係否認其明知所收受之前揭機車、證件均屬贓物，而
      依本件相關證據資料，固無足夠證據證明被告確係明知其
      所收受之前揭機車、證件均屬贓物，然衡以被告既坦承前
      揭機車、證件均非「建勝」或「謝吉義」所有，該機車及
      證件究係如何而來，是否非法取得，即可能生有相當疑問
      ；且該機車為警查獲時，並未起獲或由被告提供機車行照
      或任何使用證明以供查驗，足見「建勝」應未交付被告機
      車行照或任何使用證明，「建勝」是否合法取得該機車，
      更非無疑；而前揭證件之名義人既係乙○○、丘雯，並
      非「謝吉義」，何以「謝吉義」會持有該等證件，並將之
      置放於被告住處，且遲遲未見取回，在在均令人起疑。是
      以，被告主觀上顯有預見該機車及證件可能係屬來路不明
      之贓物，若予以收受可能該當收受贓物之行為，此參以被
      告坦承收受贓物之犯行，更見其明。故被告既預見如此，
      竟仍加以收受，而容任此種收受贓物結果之發生，故被告
      仍具有收受贓物之間接故意無疑。至公訴意旨認被告收受
      前揭機車係基於直接故意，容有誤解，附此敘明。
    (三)前揭自動販賣機2 台遭竊之事實，亦據被害人甲○○於警
      詢時陳明在卷；而該自動販賣機2 台係由被告攔乘計程車
      所運走，並持前揭尖嘴鉗及螺絲起子各1 支撬開機台，取
      走機台內之零錢等情，則經證人即該計程車司機劉城（
      起訴書誤載為劉逢誠）於警詢中證述綦詳（以上2 人所述
      ，參見93年度偵字第14576 號卷第9 、12頁）。又前揭自
      動販賣機嗣經發還該被害人保管，且自被告處扣得尖嘴鉗
      及螺絲起子各1 支之事實，則有警方之搜索扣押筆錄、扣
      押物品目錄表、贓物認領保管單各1 份紙及失竊機台、機
      台內之零錢及尖嘴鉗、螺絲起子之照片共7 幀附卷為佐（
      參見93年度偵字第14576 號卷第19、23、24頁），並有該
      尖嘴鉗及螺絲起子各1 支扣案可稽。
    (四)綜上所述，足徵被告之自白核與事實相符，其所為自白當
      堪採信，是被告未經許可而持有具殺傷力之改造子彈，且
      確有收受贓物及行竊，事證已臻明確，被告之犯行應堪認
      定。
  二、查被告未經許可持有前揭具有殺傷力之改造子彈，且收受
      贓物，核其所為，係犯槍砲彈藥刀械管制條例第12條第4
      項之未經許可持有子彈罪及刑法第349 條第1 項之收受贓
      物罪。次查，被告於行竊時所攜帶之扣案尖嘴鉗及螺絲起
      子各1 支，均屬金屬製之一般大小之工具，此有該尖嘴鉗
      及螺絲起子之照片1 幀在卷為佐，並有該尖嘴鉗及螺絲起
      子扣案可稽，且該尖嘴鉗及螺絲起子既可用於撬開前揭自
      動販賣機，使被告得以拿取機台內之零錢，自有相當之鋒
      利程度，衡情應屬客觀上足對人之生命、身體、安全構成
      威脅，具有危險性之兇器無疑，故被告既於行竊時攜帶該
      尖嘴鉗及螺絲起子，核其此部分所為，則係犯刑法第321
      條第1 項第3 款之攜帶兇器竊盜罪。至被告於竊盜當時，
      固未使用該尖嘴鉗及螺絲起子，而係於竊得該自動販賣機
      後，為拿取機台內之零錢，始使用該尖嘴鉗及螺絲起子，
      然攜帶兇器竊盜，依通常社會觀念，足認有與事主行兇反
      抗之危險，祇須行竊時攜有兇器，即應成立攜帶兇器竊盜
      之罪（參照最高法院79年台上字第5253號判例意旨），是
      被告於行竊時，既攜帶堪認為兇器之尖嘴鉗及螺絲起子，
      縱其當時並未加以使用，亦無礙於攜帶兇器竊盜罪之成立
      。被告先後2 次收受贓物之犯行，時間緊接，所犯構成要
      件相同，顯係基於概括犯意反覆為之，為連續犯，依刑法
      第56條規定，以一罪論，並加重其刑。至公訴意旨固僅論
      及被告前揭持有第1 次查獲時扣得之改造子彈2 顆及前揭
      收受贓物機車之犯罪事實，漏未論及被告尚同時持有前揭
      第2 次查獲時所扣得之改造子彈5 顆及前揭收受贓物證件
      之犯罪事實，惟被告同時購買前揭改造子彈7 顆而未經許
      可持有之，此乃單純一罪，並不因該7 顆改造子彈係分別
      被警查獲而成為二罪；而被告前揭收受贓物機車及贓物證
      件之間，則有連續犯之裁判上一罪關係，亦如前述，是公
      訴意旨漏未論及之部分均應為起訴效力所及，本院自應併
      予審判。被告所犯上開三罪間，犯意各別，罪名不同，應
      分論併罰之。
  三、本院審酌被告已係成年人，當知非法持有改造子彈係嚴重
      觸法行為，其竟無視法律規定，仍持有本件扣案之改造子
      彈，對社會治安造成之隱藏危害甚大，惡行非輕，且其不
      思區辨，任意收受來路不明之前揭贓物，無視前揭被害人
      之權益已然受損，亦造成贓物流通管道活絡，而被告正值
      年輕力壯，本應依循正軌賺取財物，惟其不思此為，反圖
      以竊盜牟取不法所得，且在光天化日之下，敢將自動販賣
      機攔由計程車運離，其膽大妄為，無視法令規章可見一斑
      ，除造成受害民眾權益受損外，亦使社會秩序益形敗壞，
      況被告前因搶奪案件，經本院於86年7 月2 日以86年度少
      訴字第26號判處有期徒刑8 月，緩刑3 年，並於86年8 月
      7 日確定，嗣緩刑期滿未經撤銷，且又甫因竊盜案件，經
      本院於93年8 月19日以93年度訴字第414 號判處有期徒刑
      3 月在案，此有臺灣高等法院被告全國前案紀錄表1 份在
      卷可按，可見被告素行難謂良善，固未構成累犯，但其竟
      再為本件犯行，顯見其不思悔改，是其所為自應分別受有
      相當程度之刑事非難；惟另考量被告於本院審理時已能坦
      承全部犯行，且被告雖持有前揭改造子彈，但尚查無其以
      之從事不法活動，且其持有之改造子彈僅7 顆，數量尚非
      至鉅，而其所收受之贓物及竊取之財物均已發還被害人保
      管，所生實害已有所減輕等一切情狀，酌情分別量處如主
      文所示之刑，並定其應執行之刑，且就罰金部分諭知如易
      服勞役之折算標準，以資懲儆。又扣案之前揭改造子彈7
      顆均具有殺傷力，係屬槍砲彈藥刀械管制條例第4 條第1
      項第2 款所規定之彈藥，依同條例第5 條規定，非經中央
      主管機關許可，不得持有之，業如前述，自屬該條例所規
      定之違禁物無訛，除經內政部警政署刑事警察局業已試射
      滅失之前揭改造子彈1 顆外，其餘6 顆改造子彈均依刑法
      第38條第1 項第1 款規定，併予宣告沒收之。至該經試射
      之子彈1 顆，業已因鑑驗試射而滅失，自毋庸為沒收之宣
      告。再者，扣案之尖嘴鉗及螺絲起子各1 支，均係供本件
      攜帶兇器竊盜所用之物，且均係被告所有，此經被告於本
      院審理時供明在卷，爰依刑法第38條第1 項第2 款規定，
      亦均併予宣告沒收。
參、無罪部分（即被訴傷害部分）：
  一、公訴意旨略以：被告復於93年4 月25日下午5 時許，在臺
      北縣土城市○○路○ 段與連城路口處，與告訴人丁○○、
      戊○○兄弟因行車糾紛而發生口角，竟基於傷害人之身體
      之犯意，與對方互相毆打，致告訴人丁○○受有頭部、雙
      手挫傷、左大拇指挫傷、擦傷；告訴人戊○○受有右手挫
      傷、頭部右側挫傷及擦傷之傷害，並持上開槍枝指向丁○○（未構成殺人未遂罪），以嚇阻2 人繼續追打。因認被
      告尚涉有刑法第277 條第1 項之普通傷害罪嫌。
  二、公訴意旨認被告涉有前揭傷害犯行，係以：(1)被告於偵查
      中之自白；(2)告訴人2 人於警詢中之指述；(3)亞東紀念醫
      院診斷證明書2 紙等證據資料，為其主要論斷之依據。訊
      據被告堅決否認有何公訴人所指之傷害犯行，辯稱：當時
      我與告訴人2 人先爭吵，他們其中1 人騎機車撞我，我的
      機車倒在地上，所以我人就先下車，他們2 人就拿機車大
      鎖打我，所以我1 手拿槍要嚇阻他們，1 手則去擋他們，
      我沒有與他們發生拉扯，是他們打我，我只是沒有去驗傷
      而已，我不知道他們為何受傷等語。
  三、按「犯罪事實應依證據認定之，無證據不得認定犯罪事實
      」、「不能證明被告犯罪者，應諭知無罪之判決」，刑事
      訴訟法第154 條第2 項、第301 條第1 項分別定有明文。
      申言之，犯罪事實之認定應憑證據，如未能發現相當證據
      ，或證據不足以證明，自不能以推測或擬制之方法，作為
      裁判基礎（最高法院40年台上字第86號判例意旨參照）；
      且認定犯罪事實所憑之證據，雖不以直接證據為限，間接
      證據亦包括在內，然而無論直接證據或間接證據，其為訴
      訟上之證明，須於通常一般之人均不致有所懷疑，而得確
      信其為真實之程度者，始得據為有罪之認定，倘其證明尚
      未達到此一程度，而有合理之懷疑存在而無從使事實審法
      院得有罪之確信時，即應由法院為諭知被告無罪之判決（
      最高法院76年台上字第4986號判例意旨參照）。再者，檢
      察官對於起訴之犯罪事實，仍應負提出證據及說服之實質
      舉證責任。倘其所提出之證據，不足為被告有罪之積極證
      明，或其指出證明之方法，無從說服法院以形成被告有罪
      之心證，基於無罪推定之原則，自應為被告無罪判決之諭
      知（參照最高法院92年台上字第128 號判例意旨）。
  四、經查：
    (一)被告於警詢、偵查及本院審理時均堅決否認有何傷害犯行
      ，迭稱：是告訴人2 人以機車大鎖及安全帽打我，我被打
      的受不了，才持槍嚇他們，想要藉此脫身，我沒打他們等
      語。可見被告並未自白其有傷害告訴人2 人之犯行，公訴
      意旨認被告於偵查中「自白」，容有誤會。而依被告所供
      ，其固有與告訴人2 人發生爭執，但並無傷害告訴人2 人
      ，則被告是否確有傷害告訴人2 人之行為，依其所供猶尚
      難認定。
    (二)再者，公訴意旨固以告訴人2 人於警詢中之指述為證，然
      告訴人2 人於警詢中所為之陳述，係屬傳聞證據，且不符
      傳聞例外之規定，並無證據能力，業如前述，於程序上自
      應排除作為本件證據使用。
    (三)觀諸卷附之亞東紀念醫院於93年4 月25日所出具之診斷證
      明書2 紙所載（參見93年度偵字第7745號卷第22、23頁）
      ，告訴人2 人確受有前揭傷勢，惟該診斷證明書亦僅能證
      明告訴人2 人確受有該傷勢，至於其等之傷勢究係如何而
      來，是否確係遭受被告攻擊所致，單憑該診斷證明書並無
      法逕加認定。而被告雖坦承與告訴人2 人發生爭執，但仍
      堅決否認攻擊告訴人2 人，亦難綜此判斷告訴人2 人所受
      傷勢確係被告所為。
  五、綜上所述，被告究否確有傷害告訴人2 人，致其等受有前
      揭傷勢，尚無足夠之證據予以證明，本院認為仍存有合理
      之懷疑，猶未到達確信其為真實之程度，自不能遽認被告
      確有被訴之傷害犯行。此外，檢察官復未提出其他積極證
      據，資以證明被告確有其所指之傷害犯行，揆諸首揭法律
      規定與說明，既無足夠證據確信公訴意旨此部分之指述為
      真實，不能證明被告此部分犯罪，本院自應為被告此部分
      無罪判決之諭知。
據上論斷，應依刑事訴訟法第299 條第1 項前段、第301 條第1
項，槍砲彈藥刀械管制條例第12條第4 項，刑法第11條前段、第
第56條、第349 條第1 項、第321 條第1 項第3 款、第51條第5
款、第9 款、第42條第2 項、第38條第1 項第1 款、第2 款，罰
金罰鍰提高標準條例第2 條，現行法規所定貨幣單位折算新台幣
條例第2 條，判決如主文。
本案經檢察官陳伯厚到庭執行職務。
中　　華　　民　　國　　94　　年　　7 　　月　　28　　日
                  刑事第十六庭  審判長法  官  戴嘉清
                                      法  官  林晏鵬
                                      法  官  陳信旗
上列正本證明與原本無異。
如不服本判決，應於送達後10日內向本院提出上訴狀。
                                書記官  陳昭綾
中　　華　　民　　國　　94　　年　　7 　　月　　29　　日
附錄本判決論罪科刑之法條：
槍砲彈藥刀械管制條例第12條
    未經許可，製造、販賣或運輸子彈者，處1 年以上7 年以下
    有期徒刑，併科新台幣5 百萬元以下罰金。
    未經許可，轉讓、出租或出借子彈者，處6 月以上5 年以下
    有期徒刑，併科新台幣3 百萬元以下罰金。
    意圖供自己或他人犯罪之用，而犯前2 項之罪者，處3 年以
    上10年以下有期徒刑，併科新台幣7 百萬元以下罰金。
    未經許可，持有、寄藏或意圖販賣而陳列子彈者，處5 年以
    下有期徒刑，併科新台幣3 百萬元以下罰金。
    第1 項至第3 項之未遂犯罰之。
刑法第349條
    收受贓物者，處3 年以下有期徒刑、拘役或五百元以下罰金
    。
    搬運、寄藏、故買贓物或為牙保者，處5 年以下有期徒刑、
    拘役或科或併科1 千元以下罰金。
    因贓物變得之財物，以贓物論。
刑法第320條
    意圖為自己不法之所有或第三人不法之所有，而竊取他人之
    動產者，為竊盜罪，處5 年以下有期徒刑、拘役或5 百元以
    下罰金。
    意圖為自己或第3 人不法之利益，而竊佔他人之不動產者，
    依前項之規定處斷。
    前2 項之未遂犯罰之。
刑法第321條
    犯竊盜罪而有左列情形之一者，處6 月以上、5 年以下有期
    徒刑：
    一、於夜間侵入住宅或有人居住之建築物、船艦或隱匿其內
        而犯之者。
    二、毀越門扇、牆垣或其他安全設備而犯之者。
    三、攜帶兇器而犯之者。
    四、結夥3 人以上而犯之者。
    五、乘火災、水災或其他災害之際而犯之者。
    六、在車站或埠頭而犯之者。
    前項之未遂犯罰之。
